th: คุณลักษณะของรถเข็นเด็ก: ราวมือจับแบบปรับได้; หลังคา; ที่วางแก้วน้ำ; แบบพับได้; ล้อล็อคได้; หน้าต่างตาข่าย; จุดการเชื่อมต่อหลายจุด; บุนวม; ผ้าคลุมกันฝน; เก้าเอ้าปรับนอนลงได้; ตัวเลือกการจัดเก็บ; อื่นๆ
nl: Kenmerken kinderwagen: Verstelbare duwstang; Afdak; Bekerhouders; Inklapbaar; Vergrendelbare wielen; Ramen van gaas; Meerdere toegangspunten; Gewatteerd; Regenhoes; Ligstoel; Opbergmogelijkheden; Andere
ru: Характеристики прогулочной коляски: Регулируемый руль; Козырек; Подстаканники; Складной; Колеса с блокировкой; Окошки с сеткой; Несколько точек доступа; Мягкая; Чехол от дождя; Откидывающееся сиденье; Места для хранения; Другое
sl-SI: Lastnosti vozička: Nastavljivo krmilo; Streha; Držala za skodelice; Zložljivo; Kolesa z možnostjo zaklepanja; Mrežasta okna; Več dostopnih točk; Podloženo; Dežna prevleka; Nagibni sedež; Možnosti shranjevanja; Drugo
fi: Lastenvaunujen ominaisuudet: Säädettävä ohjaustanko; Katos; Mukinpidikkeet; Taitettava; Lukittavat pyörät; Verkkoikkunat; Useita kiinnityskohtia; Pehmustettu; Sateensuojat; Kallistuva istuin; Säilytysvaihtoehdot; Muu
ko: 유모차 기능: 조절식 핸들바; 캐노피; 컵 홀더; 접이식; 잠금 가능 바퀴; 메쉬창; 다중 액세스 포인트; 패딩; 레인 커버; 리클라이닝 시트; 저장 옵션; 기타
cs: Vlastnosti kočárku: Nastavitelná rukojeť; Stříška; Držáky nápojů; Skládací; Uzamykatelná kolečka; Okna ze síťoviny; Více přístupových bodů; Polstrovaný; Voděodolné pouzdro; Sklopné sedadlo; Úložiště; Jiné
bg-BG: Характеристики на количка: Регулируемо кормило; Балдахин; Държачи за чаши; Сгъваема; Заключващи се колела; Мрежести прозорци; Множество точки за достъп; С подплата; Дъждобран; Накланяща се седалка; Опции за съхранение; Други
en: Stroller features: Adjustable handlebar; Canopy; Cup holders; Foldable; Lockable wheels; Mesh windows; Multiple access points; Padded; Rain cover; Reclining seat; Storage options; Other
sv: Detaljer för barnvagn: Justerbart styre; Canopy; Mugghållare; Vikbar; Låsbara hjul; Meshfönster; Flera åtkomstpunkter; Vadderad; Regnskydd; Liggande säte; Förvaringsalternativ; Övrigt
zh-CN: 婴儿车特点: 可调车把; 天篷; 杯架; 折叠式; 可锁轮; 纱窗; 多接入点; 带衬垫; 防雨罩; 躺椅式座椅; 多种收纳选择; 其他
it: Funzionalità del passeggino: Manubrio regolabile; Baldacchino; Portabicchieri; Pieghevole; Ruote bloccabili; Finestre in rete; Punti di accesso multipli; Imbottito; Copertura antipioggia; Sedile reclinabile; Opzioni di archiviazione; Altro
tr: Bebek arabası özellikleri: Ayarlanabilir tutamaç; Gölgelik; Bardak tutucular; Katlanabilir; Kilitlenebilir tekerlekler; Sineklikli pencere; Çoklu erişim noktaları; Yastıklı; Yağmurluk; Yatar koltuk; Depolama seçenekleri; Diğer
es: Características del cochecito: Manillar ajustable; Toldo; Portavasos; Plegable; Ruedas con freno integrado; Ventanas de malla; Múltiples puntos de acceso; Acolchado; Cubierta para la lluvia; Asiento reclinable; Opciones de almacenamiento; Otros
zh-TW: 嬰兒車特點: 車把可調; 天篷; 杯架; 可折疊; 輪子可上鎖; 網狀窗戶; 多存取點; 加墊; 防雨罩; 傾斜座椅; 儲存選項; 其他
pl: Charakterystyka wózka dziecięcego: Regulowana rączka; Daszek; Uchwyty na kubki; Składane; Blokowane koła; Okna siatkowe; Wiele punktów dostępu; Wyściałany; Osłona przeciwdeszczowa; Odchylany fotelik; Opcje przechowywania; Inne
lt-LT: Vežimėlio ypatybės: Reguliuojama rankena; Gulima padėtis; Puodelio laikikliai; Sulankstomas; Rakinami ratai; Tinkliniai langeliai; Keli prieigos taškai; Paminkštintas; Apsauga nuo lietaus; Atlošiama sėdynė; Patogu sandėliuoti; Kita
vi: Tính năng xe đẩy: Tay cầm có thể điều chỉnh; Mái hiên; Giá để cốc; Có thể gập lại; Bánh xe có thể khóa; Cửa sổ lưới; Nhiều điểm truy cập; Có đệm; Che mưa; Ghế ngả; Tùy chọn lưu trữ; Khác
el: Χαρακτηριστικά καροτσιού: Ρυθμιζόμενο τιμόνι; Θόλος; ποτηροθήκες; Αναδιπλούμενο; Τροχοί που κλειδώνουν; Διχτυωτά παράθυρα; Πολλαπλά σημεία πρόσβασης; Με επένδυση; Κάλυμμα βροχής; Ανακλινόμενο κάθισμα; Επιλογές αποθήκευσης; Άλλο
pt-BR: Recursos do carrinho: Guidão ajustável; Marquise; Suporte de copo; Dobrável; Rodinhas com trava; Janelas de malha; Pontos de acesso múltiplos; Acolchoado; Capas para chuva; Assento reclinável; Opções de armazenamento; Outro
de: Eigenschaften des Kinderwagens: Verstellbarer Lenker; Baldachin; Getränkehalter; Klappbar; Feststellbare Räder; Mesh-Fenster; Mehrere Zugangspunkte; Gepolstert; Regenschutz; Liegesitz; Lageroptionen; Sonstiges
nb: Barnevognfunksjoner: Regulerbart styre; Baldakin; Koppholder; Sammenleggbar; Låsbare hjul; Meshvinduer; Flere tilgangspunkter; Polstret; Regntrekk; Tilbakelent sete; Oppbevaringsalternativer; Annet
hu: Babakocsi jellemzői: Állítható kormány; Baldachin; Pohártartók; Összecsukható; Rögzíthető kerekek; Hálós ablakok; Több hozzáférési pont; Párnázott; Esővédő; Dönthető ülés; Tárolási lehetőségek; Egyéb
sk-SK: Vlastnosti kočíka: Nastaviteľné riadidlá; Baldachýn; Držiaky pohárov; Sklopný; Uzamykateľné kolieska; Sieťované okná; Viaceré prístupové body; Polstrovaný; Kryt proti dažďu; Polohovacie sedadlo; Úložné možnosti; Iné
hr-HR: Značajke dječjih kolica: Podesiva ručka; Baldahin; Držači za čaše; Sklopivo; Kotači koji se mogu zaključati; Mrežasti prozori; Više pristupnih točaka; Podstavljena; Navlaka za kišu; Sjedalo s pomičnim naslonom; Mogućnosti pohrane; Ostalo
da: Klapvognsfunktioner: Justerbart styr; Baldakin; Kopholdere; Sammenfoldelig; Låsbare hjul; Mesh-vinduer; Flere adgangspunkter; Polstret; Regnslag; Tilbagelænet sæde; Opbevaringsmuligheder; Andet
pt-PT: Características do carrinho de bebé: Guiador ajustável; Tenda para jardim; Porta-copos; Dobrável; Rodas com fechadura; Janelas de malha; Vários pontos de acesso; Almofadada; Proteção contra a chuva; Assento reclinável; Opções de armazenamento; Outro
ro-RO: Caracteristici cărucior pentru copii: Ghidon reglabil; Baldachin; Suporturi pentru pahare; Pliabil; Roți blocabile; Ferestre cu plasă; Puncte de acces multiple; Căptușit; Prelată d ploaie; Scaun rabatabil; Opțiuni de depozitare; Altele
ja: ベビーカーの特徴: 調整可能ハンドルバー; キャノピー; カップホルダー; 折りたたみ式; ロック可能ホイール; メッシュウィンドウ; 複数のアクセスポイント; パッド入り; 雨除けカバー; リクライニングシート; ストレージオプション; その他
fr: Caractéristiques de la poussette: Guidon réglable; Auvent; Porte-gobelets; Pliable; Roues verrouillables; Fenêtres avec moustiquaire; Plusieurs points d’accès; Rembourré; Housse de pluie; Siège inclinable; Possibilités de rangement; Autre